臺灣新竹地方法院刑事判決　　　　　　　
                                      111年度易字第124號
公  訴  人  臺灣新竹地方檢察署檢察官
被      告  黃日煌

                    籍設新竹市○區○○路00號之0（新竹市○區○○○○○○  


上列被告因違反家庭暴力防治法案件，經檢察官提起公訴（110
年度偵緝字第949號），本院依簡式審判程序判決如下：
    主  文
甲○○犯違反保護令罪，累犯，處拘役貳拾日，如易科罰金，以新
臺幣壹仟元折算壹日。
    事實及理由
一、本件犯罪事實及證據，除證據並所犯法條欄應補充「被告於
    本院準備程序及審理時之自白」外，餘均引用檢察官起訴書
    之記載（如附件）。
二、論罪科刑
（一）核被告所為，係違反本院依家庭暴力防治法第14條第1 項
      規定所為之裁定，而犯同法第61條第5 款之違反保護令罪
      。
（二）被告前因公共危險案件，經本院以108年度竹交簡字第319
      號判決判處有期徒刑2月確定，於民國108年12月11日易科
      罰金執行完畢等情，有臺灣高等法院被告前案紀錄表在卷
      可稽，其於5年以內故意再犯本案有期徒刑以上之罪，為
      累犯，惟依司法院釋字第775號解釋所闡釋之意旨，構成
      累犯者苟不分情節，基於累犯者有其特別惡性及對刑罰反
      應力薄弱之立法理由，一律加重最低本刑，將可能致生行
      為人所受之刑罰超過其所應負擔罪責之情而不符罪刑相當
      原則。經查，本案構成累犯之前案係酒駕公共危險案件，
      與本案被告所犯違反保護令犯行並非同類案件，故經裁量
      後，本院認為於本罪之法定刑度範圍內，審酌犯罪情節、
      各項量刑事由後，已足以充分評價被告所應負擔之罪責，
      尚無加重其刑之必要，揆諸上開解釋意旨，爰不加重其刑
      。
（三）爰審酌被告於法院裁定通常保護令後，無視通常保護令之
      效力，未遵期前往執行機構接受處遇計畫，有害家庭暴力
      之防治，惟念其犯後坦承犯行，態度尚可，兼衡其違反保
      護令之犯罪動機、目的、手段、品行、於本院審理時自述
      其高職夜間部肄業之智識程度，前從事市場生意，目前做
      粗工之生活狀況等一切情狀，量處如主文所示之刑，並諭
      知易科罰金之折算標準，以資懲儆。
據上論斷，應依刑事訴訟法第273 條之1 第1 項、第299 條第1
項前段、第310 條之2 、第454 條第2 項，判決如主文。
本案經檢察官洪期榮提起公訴，檢察官陳亭宇到庭執行職務。
中　　華　　民　　國　　111 　年　　3 　　月　　30　　日
                  刑事第十庭  法  官  李毓華
以上正本證明與原本無異。
如不服本判決應於收受本判決後20日內向本院提出上訴書狀，上
訴書狀應敘述具體理由。上訴書狀未敘述上訴理由者，應於上訴
期間屆滿後20日內補提理由書狀於本院(均須按他造當事人之人
數附繕本)「切勿逕送上級法院」。告訴人或被害人如對於本判
決不服者，應具備理由請求檢察官上訴，其上訴期間之計算係以
檢察官收受判決正本之日期為準。
中　　華　　民　　國　　111 　年　　4 　　月　　1 　　日
                              書記官  劉文倩

附錄本案論罪科刑法條全文：
家庭暴力防治法
第61條
違反法院依第十四條第一項、第十六條第三項所為之下列裁定者
，為本法所稱違反保護令罪，處三年以下有期徒刑、拘役或科或
併科新臺幣十萬元以下罰金：
一、禁止實施家庭暴力。
二、禁止騷擾、接觸、跟蹤、通話、通信或其他非必要之聯絡行
    為。
三、遷出住居所。
四、遠離住居所、工作場所、學校或其他特定場所。五、完成加
    害人處遇計畫。

（附件）
臺灣新竹地方檢察署檢察官起訴書
                                    110年度偵緝字第949號
    被      告  甲○○  男  47歲（民國00年0月0日生）   
                        籍設新竹市○區○○路00號之1（新 
                          竹市○區○○○○○○         
                        居○○市○○路000巷00號         
                        國民身分證統一編號：Z000000000號
上列被告因違反家庭暴力防治法案件，業經偵查終結，認應提起
公訴，茲將犯罪事實及證據並所犯法條分敘如下：
        犯罪事實
一、甲○○前因公共危險案件，經臺灣新竹地方法院以108年度竹
    交簡字第319號判決判處有期徒刑2月確定，於民國108年12
    月11日易科罰金執行完畢。詎仍不知悔改，其為黃竹村之子
    ，2人間具有家庭暴力防治法第3條第3款之家庭成員關係，
    甲○○前因對黃○村實施家庭暴力行為，經臺灣新竹地方法院
    於109年8月3日，以109年度家護字第111號民事通常保護令
    （下稱上開保護令），裁定令甲○○應於110年5月30日前，完
    成下列處遇計畫之安排：精神治療6個月，每2周至少1次，
    住院與否則由門診醫師專業評估而定。上開保護令之內容，
    於109年8月7日下午4時6分許，由新竹市警察局第三分局青
    草湖派出所警員，在青草湖派出所，告誡甲○○。詎甲○○明知
    上開保護令之內容，竟基於違反家庭暴力防治法之犯意，未
    於期限前完成上開處遇計畫，致違反上開保護令。
二、案經新竹市警察局第三分局報告偵辦。
        證據並所犯法條
一、證據清單及待證事實：
編號 證據名稱 待證事實 1 被告甲○○於偵查中之供述。 被告坦承沒有完成上開處遇計畫之事實。 2 上開保護令、保護令執行紀錄表各1份。 上開保護令之內容，於109年8月7日下午4時6分許，由新竹市警察局第三分局青草湖派出所警員，在青草湖派出所，告誡被告之事實。 3 新竹縣政府衛生局110年5月3日衛心字第1100010978號函、處遇通知書明細表各1份、處遇通知書、送達證書各5份、家庭暴力加害人未到達執行機構通報書4份。 被告未依新竹縣政府衛生局通知參加處遇計畫，已無法完成上開處遇計畫之事實。 
二、核被告所為，係違反臺灣新竹地方法院家事法庭依家庭暴力
    防治法第14條第1項所為之裁定，而犯家庭暴力防治法第61
    條第5款違反保護令罪嫌。被告前有如犯罪事實欄所載之論
    罪科刑及執行情形，有本署刑案資料查註紀錄表附卷可稽，
    其於有期徒刑執行完畢5年內，故意再犯本件有期徒刑以上
    之罪，為累犯，請參照司法院大法官會議釋字第775號解釋
    意旨，審酌是否依刑法第47條第1項規定加重其刑。
三、依刑事訴訟法第251條第1項提起公訴。
    此  致
臺灣新竹地方法院
中    華    民    國   110    年    12    月    14    日
　　　　　　　　　　　　　　　檢　察　官   洪期榮
本件證明與原本無異
中　　華　　民　　國　 110　　年　　12 　　月　　27　日
　　　　　　　　　　　　　　　書　記　官   嚴瑜道

所犯法條
家庭暴力防治法第61條
違反法院依第 14 條第 1 項、第 16 條第 3 項所為之下列裁定
者，為本法所稱違反保護令罪，處 3 年以下有期徒刑、拘役或
科或併科新臺幣 10 萬元以下罰金：
一、禁止實施家庭暴力。
二、禁止騷擾、接觸、跟蹤、通話、通信或其他非必要之聯絡行
    為。
三、遷出住居所。
四、遠離住居所、工作場所、學校或其他特定場所。
五、完成加害人處遇計畫。